臺灣彰化地方法院刑事判決  
111年度訴字第551號
公  訴  人  臺灣彰化地方檢察署檢察官
被      告  曹昌宏

                    住彰化縣○○市○○里○○路0段000巷000弄00號

上列被告因違反毒品危害防制條例案件，經檢察官提起公訴（11
1年度毒偵字第522、535號），被告於準備程序進行中就被訴事
實均為有罪之陳述，經本院合議庭裁定改由受命法官獨任以簡式
程序審理，判決如下：
    主  文
曹昌宏犯如附表所示之罪，各處如附表所示之刑。施用第一級毒
品罪部分，應執行有期徒刑拾月；施用第二級毒品罪部分，應執
行有期徒刑伍月，如易科罰金，以新臺幣壹仟元折算壹日。    
    犯罪事實及理由
一、犯罪事實：
　㈠曹昌宏於民國110年10月20日20時許，在彰化縣線西鄉某友人
    住處，基於施用第二級毒品甲基安非他命之犯意，將甲基安
    非他命置入玻璃球吸食器內點火燒烤後，吸食煙霧，施用甲
    基安非他命1次，復基於施用第一級毒品海洛因之犯意，將
    海洛因摻加入香菸中點燃吸食煙霧，施用海洛因1次。
　㈡曹昌宏於111年2月11日20時許，在彰化縣○○市○○路0段000巷0
    號某友人住處，基於施用第二級毒品甲基安非他命之犯意，
    將甲基安非他命置入玻璃球吸食器內點火燒烤後，吸食煙霧
    ，施用甲基安非他命1次，復基於施用第一級毒品海洛因之
    犯意，將海洛因摻加入香菸中點燃吸食煙霧，施用海洛因1
    次。　
二、證據名稱：除被告曹昌宏之自白外，餘詳如附表所示。
三、被告曹昌宏前因施用毒品案件，經送觀察、勒戒後，因認無
    繼續施用傾向，於110年4月19日執行完畢釋放，有臺灣高等
    法院被告前案紀錄表在卷可憑，復於3年內再犯本案各次施
    用毒品罪，檢察官自應提起公訴。　
四、核被告曹昌宏所為，係犯毒品危害防制條例第10條第1、2項
    之施用第一、二級毒品罪（即如附表所示）。被告持有毒品
    之低度行為，為施用毒品之高度行為吸收，皆不另論罪。被
    告所犯上開4罪，犯意各別，行為互殊，應分別論處。被告
    前因施用毒品案件，經本院以106年度易字第1200號判處有
    期徒刑6月確定、以107年度易字第96號判處有期徒刑7月、7
    月確定，併經本院以107年度聲字第1413號裁定定應執行有
    期徒刑1年5月確定，於108年10月26日縮刑期滿執行完畢等
    情，有臺灣高等法院被告前案紀錄表可查。其受有期徒刑執
    行完畢後，5年內故意再犯本案有期徒刑以上之罪，均為累
    犯，審酌被告本案所犯和構成累犯之前案，均為施用毒品犯
    罪，罪質相同，足見其對於刑罰之反應力薄弱，參酌司法院
    大法官解釋第775號解釋意旨，認皆有必要依刑法第47條第1
    項規定，加重其刑。　　
五、爰以行為人之責任為基礎，審酌被告為國中畢業，從事板模
    工，未婚，目前與母、姐、祖母、姪子同住，此經其於審理
    時供陳甚明，是家庭經濟生活狀況尚稱穩定、智識程度健全
    之成年人，卻屢因施用毒品案件迭經觀察、勒戒、徒刑執行
    ，欠缺絕禁毒害之決心；被告坦承犯行，犯後態度良好，再
    觀察被告前案紀錄，絕大部分都是施用毒品案件（僅另有違
    反藥事法、公共危險各1案），尚無證據顯示被告因施用毒
    品行為而衍生其他危害社會治安之犯罪，危害性稍低等一切
    情狀，分別量處如附表主文欄所示之刑，並就施用第二級毒
    品罪部分，諭知易科罰金之折算標準。另審酌被告次犯行之
    時間間隔，及所犯皆為施用毒品罪，罪質相同等因素，各別
    就施用第一、二級毒品罪，諭知應執行刑如主文所示，及就
    施用第二級毒品定應執行刑部分諭知易科罰金之折算標準。
六、依刑事訴訟法第273條之1第1項、第299條第1項前段、第310
    條之2、第454條第1項，毒品危害防制條例第10條第1項、第
    2項，刑法第11條前段、第47條第1項、第41條第1項前段、
    第50條第1項但書第1款、第51條第5款，判決如主文。
七、如不服本件判決，得自收受送達之翌日起20日內，表明上訴
    理由，向本院提起上訴狀（須附繕本）。
本案經檢察官王銘仁提起公訴，檢察官楊閔傑到庭執行職務。　
中　　華　　民　　國　　111 　年　　6 　　月　　14　　日
                    刑事第二庭  法  官  王祥豪
以上正本證明與原本無異。
如不服本判決應於收受判決後20日內向本院提出上訴書狀，並應
敘述具體理由；其未敘述上訴理由者，應於上訴期間屆滿後20日
內向本院補提理由書（均須按他造當事人之人數附繕本）「切勿
逕送上級法院」。
中　　華　　民　　國　　111 　年　　6 　　月　　14　　日
                                書記官  吳芳儀
附錄本案論罪科刑法條全文：
毒品危害防制條例第10條
施用第一級毒品者，處六月以上五年以下有期徒刑。
施用第二級毒品者，處三年以下有期徒刑。

附表：
編號 犯罪事實 證據名稱 主文 1 犯罪事實欄㈠ 1.彰化縣警察局員林分局委託檢驗尿液代號與真實姓名對照證單（代號：Z000000000000）。 2.欣生生物科技股份有限公司報告日期111年3月2日報告編號00000000號濫用藥物尿液檢驗報告。 （以上均見臺灣彰化地方檢察署111年度毒偵字第535號卷） 曹昌宏施用第二級毒品，累犯，處有期徒刑參月，如易科罰金，以新臺幣壹仟元折算壹日；又施用第一級毒品，累犯，處有期徒刑柒月。 2 犯罪事實欄㈡ 1.彰化縣警察局員林分局委託檢驗尿液代號與真實姓名對照證單（代號：Z000000000000）。 2.欣生生物科技股份有限公司報告日期111年3月16日報告編號00000000號濫用藥物尿液檢驗報告。 （以上均見臺灣彰化地方檢察署111年度毒偵字第522號卷） 曹昌宏施用第二級毒品，累犯，處有期徒刑參月，如易科罰金，以新臺幣壹仟元折算壹日；又施用第一級毒品，累犯，處有期徒刑柒月。